臺灣高等法院高雄分院民事裁定　　　　　100年度抗字第228號
抗　告　人　黃俊綾
上列抗告人因與相對人周建中間損害賠償事件，聲請法官迴避，
對於中華民國100年8月16日臺灣高雄地方法院100年度聲字第153
號裁定，提起抗告，本院裁定如下：
    主  文
抗告駁回。
抗告訴訟費用由抗告人負擔。
    理  由
一、聲請及抗告意旨略以：抗告人與周建中間民國100 年度訴字
    第171 號損害賠償事件，抗告人請假而未於100 年7 月7 日
    準備程序到庭，承辦法官未將該次筆錄送達抗告人，且未另
    訂庭期為準備程序，致抗告人無從於準備程序中主張聲請調
    查證據；另於同年7 月22日到場履勘，承辦法官竟要求抗告
    人在外等候，禁止入內，有承辦書記官足證；又承辦法官對
    抗告人100 年7 月26日調查證據聲請狀置之不理，竟以裁定
    通知準備程序終結，是足認承辦法官執行職務確有偏頗之虞
    ，爰提起本件抗告，求為將原裁定廢棄改判等語。
二、按遇法官有應自行迴避而不自行迴避以外之情形，足認其執
    行職務有偏頗之虞者，當事人得聲請法官迴避，民事訴訟法
    第33條第1 項第2 款定有明文。而所謂足認法官執行職務有
    偏頗之虞之情形，應以法官對於訴訟標的有特別利害關係，
    或與當事人之一造有密切之交誼或嫌怨，或基於其他情形客
    觀上足疑其為不公平之審判者為其原因事實，若僅憑當事人
    之主觀臆測，或不滿意法官進行訴訟遲緩，或認法官指揮訴
    訟欠當，則不得謂其有偏頗之虞（最高法院69年台抗字第45
    7 號判例意旨參照）。
三、經查：抗告人主張承辦法官漏未將準備程序筆錄送達於未到
    場當事人、對抗告人聲明之證據不為調查即終結準備程序、
    承辦法官禁止抗告人進入勘驗現場等情，縱所述屬實，然此
    皆為承辦法官指揮訴訟進行之範疇，承辦法官此舉如無正當
    理由，抗告人非不得依民事訴訟法第197 條第1 項聲明異議
    ，以資糾正。揆諸前開說明，尚難以此遽認承辦法官執行職
    務為偏頗。
四、據上論結，本件抗告為無理由，依民事訴訟法第495 條之1
    第1 項、第449 條第1 項、第95條、第78條，裁定如主文。
中    華    民    國    100     年    9    月    30   日
                            民事第四庭
                                審判長法官  蔡文貴
                                法      官  謝靜雯
                                法      官  陳真真
以上正本證明與原本無異。
如不服本裁定應於送達後10日內向本院提出再抗告狀（並按他造
當事人之人數附繕本），並繳納再抗告費新臺幣1,000 元。
再為抗告僅得以適用法規顯有錯誤為理由，並應委任律師為代理
人。如委任律師提起抗告者，應一併繳納抗告費。
中    華    民    國    100     年    9    月    30   日
                                書  記  官  陳金卿
附註：
抗告人之配偶、三親等內之血親、二親等內之姻親，或抗告人為
法人、中央或地方機關時，其所屬專任人員具有律師資格並經法
院認適當者，亦得為第三審代理人。
抗告人或其法定代理人具有律師資格者及前項情形，應於提起抗
告或委任時釋明之。